臺灣高等法院高雄分院民事裁定　　　　　110年度抗字第305號
抗　告　人　蔡寶珠　

相　對　人　黃雲輝　

上列抗告人因與相對人間請求履行契約事件，聲請法官迴避，對
於民國110年9月3日臺灣屏東地方法院110年度聲字第40號裁定，
提起抗告，本院裁定如下：
    主  文
抗告駁回。
抗告費用由抗告人負擔。
    理  由
一、抗告意旨略以：兩造間請求履行契約事件，經原法院以110
    年度重訴字第27號（下稱系爭事件）受理。詎承審法官於民
    國110年7月23日言詞辯論期日，當庭陳稱「我這件可以做的
    就是盡快結案」等語回應相對人訴訟代理人之請求，而法官
    倫理規範第17條第1 項前段明文規定，法官對於繫屬中或即
    將繫屬之案件，不得公開發表可能影響裁判或程序公正之言
    論，承審法官為上開言論已失其公正超然之地位，且其嗣即
    依其對相對人訴訟代理人所承諾，無視抗告人諸多調查證據
    之請求，強令於該次庭期終結言詞辯論，足認其執行職務顯
    有偏頗之虞，原裁定未察，逕駁回抗告人之迴避聲請，顯有
    違誤。爰提起抗告，聲明廢棄原裁定，並准許抗告人之聲請
    等語。
二、按法官有民事訴訟法第32條所定之情形而不自行迴避，或有
    第32條所定以外之情形，足認其執行職務有偏頗之虞者，當
    事人得聲請法官迴避，同法第33條第1 項定有明文。又當事
    人以法官執行職務有偏頗之虞，聲請法官迴避，應以該訴訟
    事件仍繫屬於法院，尚由該法官審理為要件，倘該事件已終
    結，不再繫屬於該管轄之法院，或已非由當事人欲聲請迴避
    之法官所審理，已不足影響審判之公平，即無聲請迴避之必
    要（最高法院109年度台抗字第1336號裁定參照）。
三、經查，系爭事件業於110年7月23日言詞辯論終結，並於110
    年8月6日宣示判決，抗告人及其他同案被告嗣對該判決提起
    上訴，原法院已於110年10月18 日將該案移送上訴審，有裁
    判書查詢資料、本院電話查詢紀錄單在卷可憑（本院卷第35
    -45 頁），足見系爭事件業經原法院審理終結，已脫離該法
    院之繫屬，承審法官應已無得執行之職務可言，而無迴避必
    要。原裁定駁回抗告人之聲請，雖非以此為理由，惟結果尚
    無不合，仍應予維持。從而，抗告人指摘原裁定不當，求予
    廢棄，非有理由，應予駁回。
四、據上論結，本件抗告為無理由，爰裁定如主文。
　
中    華    民    國   110    年    10    月    22    日
                            民事第五庭
                                審判長法  官  蘇姿月
                                      法  官  謝雨真
                                      法  官  郭宜芳
以上正本證明與原本無異。
如不服本裁定應於送達後10日內向本院提出再抗告狀（須按他造
當事人之人數附繕本），並繳納再抗告費新臺幣1,000元。再為
抗告僅得以適用法規顯有錯誤為理由，並應委任律師為代理人。
如委任律師提起再抗告者，應一併繳納再抗告費。
中    華    民    國   110    年    10    月    22    日
                                      書記官  呂姿儀
附註：
再抗告人之配偶、三親等內之血親、二親等內之姻親，或再抗告
人為法人、中央或地方機關時，其所屬專任人員具有律師資格並
經法院認適當者，亦得為第三審代理人。
再抗告人或其法定代理人具有律師資格者及前項情形，應於提起
再抗告或委任時釋明之。